【裁判字號】    98,交聲,1213
【裁判日期】    981125
【裁判案由】    違反道路交通管理處罰條例聲明異議
【裁判全文】
臺灣士林地方法院交通事件裁定        98年度交聲字第1213號
原處分機關  臺北市交通事件裁決所
異  議  人
即受處分人  甲○○
上列異議人即受處分人因違反道路交通管理處罰條例案件，對於
臺北市交通事件裁決所於民國98年9 月15日所為之處分（原處分
案號：北市裁罰字第22-A1A234536號）聲明異議，本院裁定如下
：
    主  文
異議駁回。
    理  由
一、異議意旨略以：異議人甲○○騎乘車號171-BEL 機車遭受案
    外人丙○○所駕之車號CJ -9555號自用小客車（下稱系爭自
    小客車）撞擊，由於撞擊力道相當大，使異議人與所騎乘之
    機車被撞離原撞擊點，致右橈尺骨折由救護車送往台北馬偕
    急診就醫，異議人因受到撞擊嚴重驚嚇，該承辦游警官持道
    路交通事故現場圖要異議人看完簽名，待異議人看完現場圖
    ，即跟游警官反應該畫製路線圖與異議人所行駛的路線不符
    ，並請游警官做更改，此時游警官卻稱以其所畫製現場圖為
    主，由於當時異議人還急需轉院至淡水馬偕醫院住院開刀，
    並且救護車上還有另一名傷患在等待，在不得已的情況下異
    議人被迫使用受傷骨折的右手簽名，異議人於看到臺北市○
    ○○○○道路交通事故照片黏貼紀錄表照片編號20之B 車刮
    地痕提出質疑，是否會造成錯誤判斷，因之提出聲明異議，
    請貴院明察云云。
二、原處分意旨略以：異議人即受處分人甲○○駕駛車號171-BE
    L 號重機，於民國98年5 月20日14時40分許，行經臺北市○
    ○○路與酒泉街口，因「行經交岔路口未達中心處，佔用來
    車道搶先左轉彎」，而與案外人丙○○所駕之系爭自用小客
    車發生撞擊而肇事，經臺北市政府警察局交通警察大隊舉發
    ，爰依道路交通管理處罰條例第48條第1 項第3 款，處罰鍰
    新臺幣（下同）600 元，並依同條例第63條第1 項第1 款（
    裁決書漏引第1 款）記違規點數1 點等語。
三、按汽車行駛至交岔路口，其左轉彎時，應距交岔路口30公尺
    前顯示方向燈或手勢，換入內側車道或左轉車道，行至交岔
    路口中心處左轉，並不得占用來車道搶先左轉，道路交通安
    全規則第102 條第1 項第5 款定有明文。又按汽車駕駛人轉
    彎時，有行經交岔路口未達中心處，佔用來車道搶先左轉彎
    者，處新臺幣600 以上1,800 元以下罰鍰，並記違規點數1
    點，道路交通管理處罰條例第48條第1 項第3款、第63條第1
    項第1 款亦定有明文。
四、經查：
  (一)有關異議人與案外人丙○○於上開時間、地點各（騎乘）駕
    駛前揭（機車）車輛碰撞肇事，異議人因此受傷乙節，業經
    異議人坦承在卷，核與證人丙○○於本院之證述情節相符，
    並有現場照片14張、臺北市政府警察局交通警察大隊道路交
    通事故初步分析研判表、道路交通事故現場圖、道路交通事
    故補充資料表各1 紙、談話紀錄表3 紙在卷可佐，應堪認定
    屬實。
  (二)訊據證人即本件事故到場處理員警丁○○到庭結證稱：丙○
    ○所駕駛之系爭自小客車事發當時已經（往南）行駛過延平
    北路路口，當時係已過了延平北路最東側路緣4.6 公尺，系
    爭自小客停車的位置應該就是肇事後的停止位置；異議人倒
    地之後就往東刮，所以可以推論應該兩車的碰撞點就是在刮
    地痕的起始點，碰撞的時候系爭自小客車已經過了路口，路
    口中心點的位置詳如本日庭呈事故現場圖，伊當時有量到機
    車倒地之刮地痕約2.5 米，該刮地痕都在異議人原騎乘機車
    之對向車道，依據刮地痕起始點並未達延平北路路口中心處
    ，異議人應該是未達路口中心處即左轉等語（見本院卷第33
    、34頁），並有該證人庭呈之事故現場圖及照片14張可據（
    見本院卷第42至50頁）；另證人即員警乙○○當庭結證稱：
    初步分析研判表是伊研判的，是依據現場圖、兩造的談話紀
    錄表、照片相互比對，做綜合的分析，現場圖有繪製路口中
    心點的位置，可以很明顯的看出異議人倒地、機車刮地痕距
    離路口有9.9 米，一般車輛碰撞之後，大約超過45度就會在
    路面出現刮地痕跡，往前推算一點，碰撞的點也未達路口中
    心點的位置，由此可推論異議人還沒有到路口中心點的時候
    即左轉等語（見本院卷第35頁），此核與證人丁○○上開庭
    呈之相片所示系爭自小客車最終停放地點確係已過延平北路
    路口，而停於酒泉街口相符，且上開2 證人均為警務人員，
    與異議人素不相識，亦無怨隙，其於本院調查時具結後就親
    身經歷之事為詳細之證述，所述並無明顯不合常理及矛盾之
    處，且所言受刑法偽證罪處罰之擔保，其證言自得為本院判
    斷之依據，是以堪認證人2 人等前開證述應屬事實。又異議
    人雖辯以其被撞離原撞擊點，惟查證人李靜儀於本院審理時
    結證稱：（經提示閱覽）本院卷第42頁、第46至47頁中所示
    伊停車的位置就是肇事後的第一現場，伊沒有移動車子，伊
    停車的位置就是與異議人發生擦撞的地點等語（見本院卷第
    33頁），此核與異議人經提示上開照片後於本院中所陳相符
    （見本院卷第30頁），復經證人丁○○亦結證稱：伊到現場
    之後證人丙○○之系爭自小客車的部分都一直沒有移動過等
    語一致（見本院卷第33至34頁），查上開異議人及證人之（
    供）證述，核與前揭照片及員警丁○○於案發時基於職權製
    作之道路交通事故現場圖（見本院卷第14頁）並無二致，是
    異議人辯稱事故現場圖與事實未符，難以採取。本件事證已
    臻明確，異議人之上揭違規行為堪以認定。
五、綜上所述，異議人確有於前揭時、地行經交岔路口未達中心
    處，佔用來車道搶先左轉，原處分機關依前揭道路交通管理
    處罰條例第48條第1 項第3 款、第63條第1 項第1 款規定，
    裁處異議人罰鍰600 元，並記違規點數1 點，核無違誤，本
    件異議人之異議為無理由，應予駁回。
據上論斷，應依道路交通案件處理辦法第19條，裁定如主文。
中    華    民    國    98    年    11    月    25    日
                  交通法庭法  官  吳維雅
以上正本證明與原本無異。
如不服本裁定應於送達後5 日內向本院提出抗告狀。
                          書記官  劉育君
中    華    民    國    98    年    11    月    25    日


司法院資訊處製作；財團法人民間司法改革基金會備份。
